# 请教陈老师仓库的折旧一般情况下计入管理费用对吗？

提问人：yemingzhu1980 时间：2018-07-02 18:17:46
印象中，准则对仓库的折旧费用是要计入管理费用的。不知道是否正确。谢谢陈老师。

回答人：chenyiwei
根据《企业会计准则第 1 号——存货》第九条：下列费用应当在发生时确认为当期损益，不计入存货成本：......（二）仓储费用（不包括在生产过程中为达到下一个生产阶段所必需的费用）。...... 由于仓储费用在大部分情况下（窖藏本身构成生产过程必要环节时除外，如酒类、腌菜等）不计入存货成本，相应地仓库折旧应计入管理费用而不是制造费用。